# 固定资产

提问人：zixun2022 时间：2023-02-28 19:23:06
陈老师您好！
按照固定资产的各组成部分具有不同使用寿命或者以不同方式为企业提供经济利益，适用不同折旧率或折旧方法的，应当分别将各组成部分确认为单项固定资产）
问题 1 、在设置固定资产明细时，如果日后进行日常修理或者是大修理时会被替换的情况下，这种情况下的固定是否必须单独设置明细账进行单独会计处理，折旧年限在预计被替换的周期内计提折旧完毕，假如资产价值比较小的情况下是否可以豁免单独确认资产明细的状况。
问题 2 、假如被替换下的固定资产单独设置了明细项目核算，在被替换下时均是否需要进行终止确认会计处理，而不考虑后续替换是该资本化还是费用化处理的方式。
问题 3 、假如后续修理或者是大修是费用化的修理，被替换下的资产明细设置明细项目，这种时候是否可以不考虑被替换资产的剩余的资产价值的会计处理呢（终止确认）。假如被替换的资产的价值较大，当初设置明细账时混在了其他资产明细上不能辨别账面价值情况，请问这种情况下如何考虑资产的终止确认问题
问题 4 、假如固定资产发生了后续改建扩建应进资产成本的情况，被替换下的资产的账面价值依然混在了其他资产的明细账面价值中，请问这种情况下如何考虑被替换下来的资产账面价值的终止确认问题呢，假如无法考虑资产的终止确认问题，那末对于改建及扩建形成的资产的账面价值是否该费用化处理呢。
问题 5 、改建扩建形成的应该纳入固定资产的金额是与改建扩建新增的经济利益比较，还是发生的成本加上原来的账面价值与整体未来的可回收金额比较作为纳入资产金额的限制界限呢。

回答人：chenyiwei
1 、理论上是这样，实务中可以基于重要性原则，仅对部分价值较大的需定期替换的部件确认为单项固定资产。
2 、是，在被替换下时均需要进行终止确认会计处理，而不考虑后续替换是该资本化还是费用化处理的方式。但一般情况下，此时的替换部件是确认为一项新的固定资产。
3 、“假如后续修理或者是大修是费用化的修理”与“当初确认为单项固定资产的部件被替换”是否存在矛盾？
假如被替换的资产的价值较大，当初设置明细账时混在了其他资产明细上不能辨别账面价值情况，则首先应尽量进行差错更正。如果无法进行差错更正的，则不终止确认被替换部分，但新换上的部件成本应费用化处理。
4 、建议根据被替换部分的原值，结合其原定折旧年限和已折旧年限，确定被替换部分的账面价值。尽可能将被替换部分的账面价值予以终止确认。
5 、如果改扩建部分形成单独固定资产的，则改建扩建形成的应该纳入固定资产的金额与改建扩建新增的经济利益比较；如果改扩建支出不形成单项固定资产，而是依附于原有固定资产项目的，则是以发生的成本加上原来的账面价值与整体未来的可回收金额比较作为纳入资产金额的限制界限。

提问人：zixun2022 时间：2023-02-28 20:20:38
陈老师您好：
在实务中如何分别分期购买固定资产与租赁资产使用权的交易的区别呢，因为分期购买固定资产借方科目是固定资产，租赁资产使用权借方是使用权资产。

回答人：chenyiwei
两者实际上没有本质区别，主要是使用的科目不同。
在实务中，如果一项租赁交易从出租人角度分类为融资租赁（即承租人享有或承担了租赁资产所有权上的主要风险和报酬），并且在租赁期满后承租人取得其所有权的，则对于承租人而言，作为分期付款购买固定资产处理更为简便。
如果是以在建资产作为租赁物，但采用租赁公司代付资产购建款的方式为承租人提供融资的，则实质上是以租赁物为抵押获取融资，此时也更适合于使用“在建工程”和固定资产“科目，而不是”使用权资产“科目。